臺北高等行政法院判決　　　　　　　　　　　　　　　九十三年度簡字第一九七號
　　原　　　告　甲○○
　　被　　　告　桃園縣中壢市公所
　　代　表　人　乙○○市長）.
右當事人間因廢棄物清理法事件，原告不服桃園縣政府中華民國九十二年十一月二十
五日府法訴字第０九二０二七一０五七號訴願決定，提起行政訴訟。本院判決如左：
　　主  文
原告之訴駁回。
訴訟費用由原告負擔。
　　事  實  及　理　由
一、事實概要：被告於民國（下同）九十二年六月十六日八時五十分在桃園縣中壢市
    ○○○路一號旁電桿查獲貼有房屋出租廣告紙乙張，並予拍照存證，其內容為「
    房間出租、ＳＯＧＯ、近金府戲院、月租三０００元，0000000000、
    0000000」，被告依上開廣告上所載之電話號碼向中華電信股份有限公司
    查詢，經該公司中壢營運處提供電話客戶資料，得知上述二電話門號均為原告所
    申請，並經查證原告確有房屋出租，遂以原告違反廢棄物清理法第二十七條第十
    款之規定，並依同法第五十條第三款規定，以九十二年八月二十日九二中市清稽
    字第四六八一四號處分通知單處分原告罰鍰新台幣（下同）四千五百元，原告不
    服，提起訴願，經遭駁回，遂向本院提起本件行政訴訟，訴稱其房屋出租廣告係
    張貼於中原大學校園廣告欄中，並未於上述地點違法張貼，然曾接過房屋仲介人
    士電話欲幫其仲介出租，但為原告所拒絕，恐遭惡作劇云云，請求撤銷訴願決定
    及原處分，並返還已繳交之罰鍰四千五百元。
三、按「在指定清除地區內嚴禁有下列行為：．．．十、張貼或噴漆廣告污染定著物
    。」「有下列情形之一者，處新臺幣一千二百元以上六千元以下罰鍰。經限期改
    善，屆期仍未完成改善者，按日連續處罰：．．．三、為第二十七條各款行為之
    一。」為廢棄物清理法第二十七條第十款、第五十條第三款所明定。
四、卷查被告於九十二年六月十六日八時五十分於中壢市○○○路一號旁電桿上查獲
    貼有房屋出租廣告紙乙張，經拍照存證，有照片一張附卷可稽，經被告依廣告上
    所載電話向中華電信股份有限公司查詢，經該公司中壢營運處提供電話客戶資料
    ，上開廣告上所載門號電話均為原告所申請，且被告並於九十二年七月三十一日
    十一時二十五分撥打電話0000000查證結果，接電話人為原告，據告稱地
    點位於元化路二六七巷二號三樓，房租三千元，此有違規廣告物電話查證單影本
    附卷可稽，由此可得知上開廣告紙內容與原告有房屋出租之情事相符合。
五、原告雖辯稱其並無於上述地點違法張貼房屋出租廣告，上開違法張貼之廣告，恐
    係他人惡作劇，惟查原告並未向被告舉出具體事證以供追查實際之違規行為人，
    被告業已查證上開廣告上之電話門號係屬原告申請，並以電話詢問原告是否有租
    房屋之情事，已履行調查事實之義務，由此認定原告為張貼廣告污染定著物之行
    為人，查本件被告認定事實符合經驗法則，按行政訴訟法第一百三十三條固規定
    ，行政法院於撤銷訴訟應依職權調查證據，然行政訴訟之撤銷訴訟雖不存在主觀
    的舉證責任，惟仍有客觀的舉證責任，即「與裁判有重要關係之事實不獲證明時
    ，因該事實之存在原本可能受有利結果之當事人，將負擔無法證明之危險」，本
    件原告主張違規張貼房屋出租廣告係為他人，屬例外事實，原告並未舉出具體事
    證以供調查，本院亦無其他線索可資調查，此有利原告之事實不獲證實，即應由
    原告負擔無法證明之危險。被告依據廢棄物清理法第二十七條第十款、第五十條
    第三款之規定處罰原告四千五百元之罰鍰，適用法律亦無逾越裁量範圍。原告請
    求撤銷訴願決定及原處分既無理由，其請求返還已繳交之罰鍰即屬無據，亦應予
    駁回。
六、綜上所述，原處分認事用法既無違誤，訴願決定予以維持，即無不合，原告仍執
    前詞及個人主觀之見解，請求撤銷訴願決定及原處分，為無理由，應予駁回。又
    本件依卷內資料，事證已臻明確，爰不經言詞辯論為判決。
據上論結，本件原告之訴為無理由，爰依行政訴訟法第二百三十三條第一項、第九十
八條第三項前段，判決如主文。
中　　華　　民　　國　　九十三　　　年　　　五　　　　月　　　七　　　　日
                                  臺北高等行政法院  第二庭
      　　　　　　　　　　　　　　　　　　　　      法　官　林文舟
右為正本係照原本作成。
本件以訴訟事件所涉及之法律見解具有原則性者為限，始得於本判決送達後二十日內
向本院提出上訴狀並表明上訴理由，如已於本判決宣示後送達前提起上訴者，應於判
決送達後二十日內補具上訴理由（均按他造人數附繕本），且經最高行政法院許可後
方得上訴。
中　　華　　民　　國　　九十三　　　年　　　五　　　　月　　　七　　　　日
                                                   書記官  余淑芬
